臺灣高等法院臺南分院刑事裁定　　　　　 96年度抗字第377號
抗 告 人
即受刑人　甲○○
上列抗告人因聲請減刑並定應執行之刑案件，不服臺灣臺南地方
法院中華民國96年9月17日裁定（96年度聲減字第4163號）提起
抗告，本院裁定如下：
    主  文
原裁定關於定應執行刑部分撤銷。
甲○○所犯附表編號２至９之犯罪所減得之刑，與附表編號１、
１０已減刑之犯罪所處之刑，應執行有期徒刑壹年陸月。
    理  由
一、原裁定略以：檢察官以受刑人甲○○所犯如原裁定附表編號
    2至9所示之犯罪，其犯罪時間均在民國（下同）96年4月24
    日以前，合於減刑條件，聲請予以減刑，並聲請就原裁定附
    表編號2至9應減刑之犯罪與原裁定附表所列已減刑之編號1
    、10犯罪所處之刑，定其應執行之刑，原法院認應予准許，
    定其應執行之刑為有期徒刑2年7月。
二、本件抗告意旨略以：原裁定附表編號1部分（即詐欺部分）
    ，抗告人即受刑人甲○○已於96年7月16日至96年8月15日執
    行完畢，為何還在原裁定中。又原裁定附表編號2至9部分（
    即竊盜部分），臺灣臺南地方法院96年度易字第579號判決
    係判處1年2月，惟原裁定附表編號2、3係宣告刑各為有期徒
    刑7月、原裁定附表編號4至9宣告刑各為有期徒刑6月，與當
    初協商1年2月有極大差異。抗告人不服原裁定，爰依法提起
    抗告，請撤銷原裁定另為適法裁定云云。
三、按法律上屬於自由裁量之事項，並非概無法律性之拘束。自
    由裁量係於法律一定之外部性界限內（以定執行刑言，即不
    得違反刑法第51條之規定）使法官具體選擇以為適當之處理
    ；因此在裁量時，必須符合所適用之法規之目的。更進一步
    言，須受法律秩序之理念所指導，此亦即所謂之自由裁量之
    內部性界限。關於定應執行之刑，既屬自由裁量之範圍，其
    應受此項內部性界限之拘束，要屬當然（最高法院80年度台
    非字第473號判例意旨參照）。另按數罪併罰，有二裁判以
    上者，依刑法第51條規定，定其應執行之刑，為同法第53條
    所明定，故二裁判以上數罪，縱其中一部分已執行完畢，如
    該數罪尚未全部執行完畢，因與刑法第54條，及司法院院字
    第1304號解釋所謂僅餘一罪之情形有別，自仍應依刑法第53
    條之規定，定其應執行之刑（最高法院81年度台抗字第464
    號裁判意旨參照）。
四、經查：
  (一)抗告人即受刑人甲○○所犯附表編號1部分雖已執行，然抗
    告人所犯應併罰之數罪，既未全部執行完畢，揆諸上揭說明
    ，自仍應依法定其應執行之刑，合先敘明。
  (二)抗告人甲○○因於如附表所示之犯罪日期犯如附表所示之罪
    ，經分別判處如附表所示之刑，均經確定在案。茲檢察官以
    抗告人所犯如附表編號2至9所示之犯罪，其犯罪時間均在96
    年4月24日以前，合於減刑條件，聲請予以減刑，經核尚無
    不合，應可認定。
  (三)中華民國96年罪犯減刑條例之所以制定，依其第1條規定，
    係為紀念解嚴20週年，予罪犯更新向善之機。是其適用此一
    減刑條例，自不得違反此一法律之目地。本件抗告人犯有附
    表所列編號1至10等罪，附表編號1詐欺部分，經臺灣臺南地
    方法院先以96年度簡字第1148號判處有期徒刑2月，後以96
    年度聲減字第929號減刑為有期徒刑1月並確定；附表編號10
    部分，經臺灣臺南地方法院以96年度訴字第544號判處有期
    徒刑1年，減為有期徒刑6月並確定；另附表編號2至9（即竊
    盜部分），原經臺灣臺南地方法院以96年度易字第579號定
    應執行之刑為有期徒刑1年2月。茲附表編號2至9所示之罪，
    既符減刑條件，已如上述，則減刑後據以定其應執行之刑，
    自不宜高於依法減刑前所定之執行刑有期徒刑1年2月，始符
    制定中華民國96年罪犯減刑條例之法律目的。然而，原法院
    就附表編號2至9所示之罪予之減刑後，於與附表編號1、10
    所示之罪合併定其應執行之刑時，竟未審酌上揭內部性界限
    之規定，逕定其應執行之刑為有期徒刑2年7月，顯然剝奪抗
    告人之利益，而不利於抗告人，抗告意旨之指摘雖未及此，
    然原裁定既有不當，自應有本院將原裁定關於定應執行刑部
    分撤銷，重新定其應執行之刑為1年6月。至原裁定附表所列
    編號2至9之罪之原宣告刑，核與臺灣臺南地方法院96年度易
    字第579號確定判決所宣告之刑相符，抗告意旨以原裁定附
    表編號2、3之原宣告刑均為3月，原裁定附表編號4至9之原
    宣告刑為2月，與當初協商1年2月有極大差異云云，當係誤
    解原裁定附表之記載內容及未能明瞭『宣告刑』與『執行刑
    』所指意涵不同所致，自不足採，併予敘明。
五、據上論結，應依刑事訴訟法第413條後段，中華民國96年罪
    犯減刑條例第10條，刑法第51條第5款，裁定如主文。
中　　華　　民　　國　　96　　年　　11　　月　　20　　日
                  刑事第三庭    審判長法  官  陳義仲
                                      法  官  宋明蒼
                                      法  官  蔡勝雄
以上正本證明與原本無異。
如不服本裁定，應於收受本裁定後五日內向本院提出抗告狀。
　　　　　　　　　　　　　　　　　　　書記官  汪姿秀
中　　華　　民　　國　　96　　年　　11　　月　　22　　日
